臺灣臺北地方法院民事裁定  
110年度聲字第467號
異  議  人  松崗數位文創股份有限公司

法定代理人  湯順甄  
相  對  人  數位瑞崎科技股份有限公司

法定代理人  方鳴濤  

上列異議人對於本院提存所於民國109年7月15日（95）存智字第
205號函聲明異議，本院裁定如下：
    主  文
異議駁回。
    理  由
一、按關係人對於提存所之處分，得於處分通知書送達關係人翌
    日起10日之不變期間內，提出異議；提存所認前項異議有理
    由時，應於10日內變更原處分，並將通知書送達關係人；認
    異議無理由時，應於10日內添具意見書，送請法院裁定之，
    提存法第24條第1、2項分別定有明文。次按，法院認異議為
    有理由時，應以裁定命提存所為適當之處分，認異議為無理
    由時，應駁回之；對於法院之裁定，得為抗告。但不得再抗
    告，提存法第25條第1、3項亦有明文。又所謂「提存所之處
    分」，係指提存所依提存法所為對外發生一定法律效果之意
    思表示，屬於一種廣義之司法行政處分，提存法並特別明定
    其救濟程序係依序向法院提出異議、抗告。如提存所於作成
    處分前，僅以函文通知提存人、受取權人或利害關係人表示
    意見，未生一定之法律效果，該函文性質上自非提存所所為
    之處分，關係人不得依前開提存法第24條第1項規定，對之
    提出異議。
二、本件異議人（原名為文魁資訊股份有限公司）前於民國95年
    1月10日為相對人（原名為新采國際開發股份有限公司）提
    存新臺幣（下同）6,778,250元，並載明相對人應提出本院9
    4年度訴字第366號民事確定判決或其他可確定何人為法定代
    理人之證明文件及經異議人出具之同意書，始得領取本件提
    存之租金，本院提存所即於同日准予提存（提存案號：本院
    95年度存字第205號，下稱系爭清償提存）等情，有提存書1
    份可參（見本院95年度存字第205號提存卷宗㈠第2頁正反面
    ），足見異議人係為相對人清償提存，且附有受取提存物之
    一定要件。
三、嗣法務部行政執行署臺北分署（下稱臺北分署）於105年12
    月16日核發扣押命令，禁止相對人對於上開提存物於63,366
    ,799元範圍內收取債權；臺北分署復於109年5月21日以業已
    取得系爭清償提存事件之對待給付文件及同意書，於前開提
    存物6,777,825元及其利息範圍內，向本院提存所核發支付
    轉給命令，經本院提存所於109年6月5日函覆歉難辦理；臺
    北分署再於109年6月29日就系爭清償提存，向本院提存所核
    發收取命令（下稱系爭收取命令），且陳明系爭清償提存之
    對待給付條件已成就，如本院提存所不承認系爭清償提存，
    應向臺北分署聲明異議乙節，有臺北分署109年5月21日北執
    戊102年營所稅執特專字第66403號執行命令、臺北分署105
    年12月16日北執戊102年營所稅執特專字第66403號執行命令
    、本院提存所109年6月5日（95）存智205字第1097000144號
    函、系爭收取命令各1份可參（見本院95年度存字第205號提
    存卷宗㈡），堪認臺北分署係以執行機關之地位，就系爭清
    償提存對本院提存所核發收取命令甚明。
四、本院提存所遂於109年7月15日以（95）存智字第205號函（
    下稱系爭函文），請異議人就臺北分署聲請領取系爭清償提
    存之提存物表示意見，異議人乃於109年7月31日提出民事聲
    明異議狀，請本院提存所駁回臺北分署之聲請，本院提存所
    則於110年9月17日以異議人依提存法第24條第1項提出異議
    ，依同條第2項規定添具意見書，送請本院裁定（見本院95
    年度存字第205號提存卷宗㈡、本院卷第5至15頁）。觀諸系
    爭函文內容，僅載明依臺北分署系爭執行命令辦理，請異議
    人就臺北分署領取系爭清償提存之提存物表示意見，未記載
    任何法律依據、法律效果或教示條款，顯見系爭函文僅係通
    知異議人即提存人表示意見，未對外發生一定之法律效果，
    揆諸首開說明，系爭函文自非本院提存所所為之「處分」，
    異議人不得依提存法第24條第1項規定對系爭函文提出異議
    。異議人對系爭函文提出異議，顯有未合，應予駁回。
五、又異議人所提民事聲明異議狀雖載明係函復本院提存所之系
    爭函文，書狀最末並記載：「…懇請鈞院駁回臺北分署之聲
    請，以維護異議人權益，實感德便」等語，似僅係就系爭函
    文所詢事項表示意見，惟異議人既於書狀抬頭明確載明「民
    事聲明異議狀」，故本院仍認為異議人有依提存法第24條第
    1項規定，向本院提出異議請求救濟之意，附此敘明。
六、依提存法第25條第1項規定，裁定如主文。
中　　華　　民　　國　　111 　年　　1 　　月　　24    日
                  民事第八庭    法  官  吳佳樺
以上正本係照原本作成。
如對本裁定抗告，須於裁定送達後10日內向本院提出抗告狀，並
繳納抗告費新臺幣1,000元。
中　　華　　民　　國　　111 　年　　1 　　月　　24    日
                                書記官   黃湘茹